臺灣高雄地方法院刑事判決　　　　　 100年度審易字第2070號
公　訴　人　臺灣高雄地方法院檢察署檢察官
被　　　告　施宏明
　　　　　　　　（現於法務部矯正署高雄看守所另案羈押中）
上列被告因竊盜案件，經檢察官提起公訴（100年度偵字第13007
號），被告於準備程序中就被訴事實為有罪之陳述，經本院告知
簡式審判程序之旨，並聽取被告與公訴人之意見後，本院裁定進
行簡式審判程序，判決如下：
    主  文
施宏明犯如附表所示柒罪，均累犯，各處如附表所示之刑（含主
刑及從刑）。應執行有期徒刑肆年陸月。扣案之扳手壹支、破壞
剪壹支，均沒收之。
    事  實
一、施宏明前於民國95年間，因強盜、竊盜、施用毒品、詐欺等
    案件，經本院分別以95年度訴字第3071號、第95年度易字第
    1580號、95年度訴字第3211號、95年度簡字第6743號判決處
    有期徒刑3年10月、8月、9月、4月確定，上開各罪嗣經減刑
    、合併定應執行刑或接續執行，並於99年7 月16日假釋出監
    並付保護管束，於99年11月19日保護管束期滿假釋未經撤銷
    視為執行完畢。詎其仍不知悔改，猶意圖為自己不法之所有
    ，基於竊盜之犯意，分別於附表編號1 至7 所示之時間、地
    點，以附表所示方法，竊取如附表所示被害人林士元等人所
    有之電瓶各1 顆，經被害人林士元等人報警後循線查獲，並
    扣得扳手1 支、破壞剪1 支。
二、案經高雄市政府警察局小港分局報告臺灣高雄地方法院檢察
    署檢察官偵查起訴。
    理  由
一、本件被告施宏明所犯為死刑、無期徒刑、最輕本刑為3年以
    上有期徒刑以外之罪，其於審判程式中就被訴事實為有罪之
    陳述，經本院告知簡式審判程式之旨，並聽取當事人意見後
    ，認宜進行簡式審判程式，爰依刑事訴訟法第273條之1第1
    項規定，裁定進行簡式審判程式，合先敘明。又簡式審判程
    序之證據調查，依刑事訴訟法第273條之2規定，不受同法第
    159條第1項審判外陳述排除之限制，再被告對於卷內之各項
    證據亦不爭執證據能力（本院卷第40頁），故卷內所列之各
    項證據，自得作為證據，先予敘明。
二、前揭事實，業據被告於警詢、偵訊及本院審理中坦承不諱，
    核與證人林士元、洪國基、魏妮玲、林永昇於警詢之證述相
    符；證人洪慧芳、楊美霜、李俊宏於警詢、偵訊之證述相符
    ，復有高雄市政府警察局小港分局搜索扣押筆錄1 份、扣押
    物品目錄表1 紙、監視錄影翻拍照片12幀、照片14張（參偵
    卷第18-20 頁、偵卷第36-47 頁）在卷可稽。綜上所述，被
    告上開任意性之自白既有前揭證據可佐，核與事實相符，自
    得採為論罪科刑之依據，是本案事證已臻明確，被告犯行洵
    堪認定，應予依法論科。
三、按刑法第321 條第1 項第3 款之攜帶兇器竊盜罪，係以行為
    人攜帶兇器竊盜為其加重條件，此所謂兇器，其種類並無限
    制，凡客觀上足對人之生命、身體、安全構成威脅，具有危
    險性之兇器均屬之，且祇須行竊時攜帶此種具有危險性之兇
    器為已足，並不以攜帶之初有行兇之意圖為必要（最高法院
    79年臺上字第5253號著有判例可資參照）。本件犯罪工具扳
    手、破壞剪各1 支，均係屬金屬製品，質地堅硬，客觀上足
    以對人之生命、身體、安全構成威脅，自屬兇器無訛。是核
    被告施宏明所為7 次犯行，均係犯刑法第321 條第1 項第3
    款攜帶兇器竊盜罪，檢察官起訴書誤引刑法第321 條第1 項
    第1 款，容有未洽，併予指明。又被告所犯如附表所示7 罪
    ，犯意各別，行為互殊，應分論併罰。又被告有上開犯罪事
    實欄所載之犯罪前科及執行情形，有臺灣高等法院被告前案
    紀錄表1 份在卷可查，其於上開有期徒刑執行完畢後5 年內
    ，故意再犯本件有期徒刑以上之罪，為累犯，應依刑法第47
    條第1 項之規定加重其刑。審酌被告年輕力壯，竟不思以己
    力賺取所需，率爾竊取他人財物，侵害他人之財產權，所為
    實屬不該，且被告前有多次竊盜、搶奪及毒品等前科，素行
    不佳，有臺灣高等法院被告前科紀錄表1 份在卷可參，其經
    科刑服刑之後，又再犯本件，足見其並未悔改，復未能因此
    心生警惕，且其前後7 度攜帶兇器而犯竊盜罪，惡性非輕，
    於社會治安及社區安寧均破壞甚大，復未賠償被害人或與被
    害人達成和解，故量刑不宜過低，期能使罪責相符，罰當其
    罪，並令被告心生警惕，以達犯罪防制之目的。復審酌其犯
    後已坦承犯行，態度尚可，及其犯罪動機、目的、手段等一
    切情狀，本院綜合上情，認檢察官請就每次加重竊盜部分量
    處被告有期徒刑9 月，並定應執行有期徒刑4 年6 月等語，
    尚屬妥適，爰量處如主文所示之刑，並定其應執行刑，以示
    懲儆。至扣案之扳手1 支、破壞剪1 支均係被告所有，並供
    本件犯罪所用，業經被告供承在案，應依刑法第38條第1 項
    第2 款之規定宣告沒收。
四、至公訴檢察官認被告有犯罪之習慣，請求對其諭知強制工作
    等語（本院卷第41頁）。按保安處分係針對受處分人將來之
    危險性所為之處置，以達教化、治療之目的，為刑罰之補充
    制度，我國現行刑法採刑罰與保安處分雙軌制，係在維持行
    為責任之刑罰原則下，為協助行為人再社會化之功能，以及
    改善行為人潛在之危險性格，期能達成根治犯罪原因、預防
    犯罪之特別目的，是保安處分中之強制工作，旨在對嚴重職
    業性犯罪及欠缺正確工作觀念或無正常工作因而犯罪者，強
    制其從事勞動，學習一技之長及正確之謀生觀念，使其日後
    重返社會，能適應社會生活，分別於刑法第90條第1 項「有
    犯罪之習慣或因遊蕩或懶惰成習而犯罪者，於刑之執行前，
    令入勞動場所，強制工作」、竊盜犯贓物犯保安處分條例第
    3 條第1 項「18歲以上之竊盜犯、贓物犯，有犯罪之習慣者
    ，得於刑之執行前，令入勞動場所強制工作」定有明文。上
    開規定對於「有犯罪之習慣者」之宣付強制工作處分，係本
    於保安處分應受比例原則之規範，使保安處分之宣告，與行
    為人所為行為之嚴重性、行為人所表現之危險性及對於行為
    人未來行為之期待性相當之意旨而制定，由法院視行為人之
    危險性格，決定應否令入勞動場所強制工作，以達預防之目
    的；所謂「有犯罪之習慣」係指對於犯罪已成為日常之慣性
    行為者而言（最高法院98年度台上字第78號判決意旨參照）
    。是依上開規定，令被告於刑之執行前，入勞動場所強制工
    作者，應以被告「有犯罪習慣或因遊蕩、懶惰成習而犯罪」
    為前提，並應有具體之事實以資證明，而非一有犯罪前科、
    累犯或被告犯有數案件等情形，即得認為有犯罪之習慣。經
    查，本件被告雖有多次犯竊盜罪紀錄，惟距前次判刑確定入
    獄服刑之本院95年度易字第1580號乙案（犯罪時間95年7 月
    6 日）已數年之久；另查本院100 年度審易字第1169號所犯
    之罪係集中於100 年3 月6 日、16日所犯；本件則均係集中
    於100 年3 月21日所犯，是尚無其他具體事證，得據以認定
    被告確有犯罪習慣，或因遊蕩、懶惰成習而犯罪。況本院於
    量刑時，已將被告之前科、曾為數次竊盜犯行等上開各情，
    併予納入考量，而認被告經本件刑罰之宣告及執行，應已足
    以收教化矯治之效，改正其犯罪觀念，爰不另為強制工作之
    諭知，併此敘明。
據上論斷，應依刑事訴訟法刑事訴訟法第273條之1第1項、第299
條第1項前段，刑法第321條第1項第3款、第47條第1項、第38條
第1項第2款、第51條第5款、第9款，判決如主文。
本案經檢察官王清海到庭執行職務。
中    華    民    國   100    年    7     月    29    日
                  刑事第十庭  法  官  張  震
以上正本證明與原本無異。
如不服本判決應於收受送達後十日內向本院提出上訴書狀，並應
敘述具體理由；其未敘述上訴理由者，應於上訴期間屆滿後二十
日內向本院補提理由書（均須按他造當事人之人數附繕本）「切
勿逕送上級法院」。
中    華    民    國   100    年    7     月    29    日
                              書記官  邱家銘
附錄本判決論罪科刑之法條：
犯竊盜罪而有下列情形之一者，處六月以上、五年以下有期徒刑
，得併科新臺幣十萬元以下罰金：
一、侵入住宅或有人居住之建築物、船艦或隱匿其內而犯之者。
二、毀越門扇、牆垣或其他安全設備而犯之者。
三、攜帶兇器而犯之者。
四、結夥三人以上而犯之者。
五、乘火災、水災或其他災害之際而犯之者。
六、在車站、埠頭、航空站或其他供水、陸、空公眾運輸之舟、
    車、航空機內而犯之者。
前項之未遂犯罰之。
附表：
┌──┬───┬────┬────┬───┬────┬───┬──────┐
│編號│時間  │地點    │被害人之│被害人│犯罪事實│竊取之│所犯之罪及所│
│    │      │        │車牌號碼│      │        │物品  │處之刑      │
├──┼───┼────┼────┼───┼────┼───┼──────┤
│1   │100年3│高雄市小│PH-9420 │林士元│騎乘車號│電瓶1 │施宏明犯攜帶│
│    │月21日│港區鳳林│        │      │ODD- 471│顆（已│兇器竊盜罪，│
│    │凌晨2 │路270號 │        │      │號機車，│變賣）│累犯，處有期│
│    │時30分│        │        │      │以扳手將│      │徒刑玖月。扣│
│    │許    │        │        │      │螺絲鬆開│      │案之扳手壹支│
│    │      │        │        │      │，再用破│      │、破壞剪壹支│
│    │      │        │        │      │壞剪將電│      │，均沒收之。│
│    │      │        │        │      │線剪斷，│      │            │
│    │      │        │        │      │將電瓶直│      │            │
│    │      │        │        │      │手接取走│      │            │
│    │      │        │        │      │。      │      │            │
├──┼───┼────┼────┼───┼────┼───┼──────┤
│2   │100年3│高雄市小│8711-WU │洪國基│同上    │電瓶1 │施宏明犯攜帶│
│    │月21日│港區鳳甲│        │      │        │顆（已│兇器竊盜罪，│
│    │凌晨2 │路270號 │        │      │        │變賣）│累犯，處有期│
│    │時35分│前      │        │      │        │      │徒刑玖月。扣│
│    │許    │        │        │      │        │      │案之扳手壹支│
│    │      │        │        │      │        │      │、破壞剪壹支│
│    │      │        │        │      │        │      │，均沒收之。│
├──┼───┼────┼────┼───┼────┼───┼──────┤
│3   │100年3│高雄市小│ZI-3717 │洪慧芳│同上    │電瓶一│施宏明犯攜帶│
│    │月21日│港區鳳西│        │      │        │顆（已│兇器竊盜罪，│
│    │凌晨2 │街16號前│        │      │        │變賣）│累犯，處有期│
│    │時50分│        │        │      │        │      │徒刑玖月。扣│
│    │許    │        │        │      │        │      │案之扳手壹支│
│    │      │        │        │      │        │      │、破壞剪壹支│
│    │      │        │        │      │        │      │，均沒收之。│
├──┼───┼────┼────┼───┼────┼───┼──────┤
│4   │100年3│高雄市小│ZQ-7322 │魏妮玲│同上    │電瓶一│施宏明犯攜帶│
│    │月21日│港區鳳興│        │      │        │顆（已│兇器竊盜罪，│
│    │凌晨3 │路54號前│        │      │        │變賣）│累犯，處有期│
│    │時許  │        │        │      │        │      │徒刑玖月。扣│
│    │      │        │        │      │        │      │案之扳手壹支│
│    │      │        │        │      │        │      │、破壞剪壹支│
│    │      │        │        │      │        │      │，均沒收之。│
├──┼───┼────┼────┼───┼────┼───┼──────┤
│5   │100年3│高雄市小│3431-G5 │楊美霜│同上    │電瓶一│施宏明犯攜帶│
│    │月21日│港區鳳西│        │      │        │顆（已│兇器竊盜罪，│
│    │凌晨3 │街8-1號 │        │      │        │變賣）│累犯，處有期│
│    │時20分│前      │        │      │        │      │徒刑玖月。扣│
│    │許    │        │        │      │        │      │案之扳手壹支│
│    │      │        │        │      │        │      │、破壞剪壹支│
│    │      │        │        │      │        │      │，均沒收之。│
├──┼───┼────┼────┼───┼────┼───┼──────┤
│6   │100年3│高雄市小│WL-3173 │李俊宏│同上    │電瓶一│施宏明犯攜帶│
│    │月21日│港區鳳西│        │      │        │顆（已│兇器竊盜罪，│
│    │凌晨3 │街8-1號 │        │      │        │變賣）│累犯，處有期│
│    │時30分│前      │        │      │        │      │徒刑玖月。扣│
│    │許    │        │        │      │        │      │案之扳手壹支│
│    │      │        │        │      │        │      │、破壞剪壹支│
│    │      │        │        │      │        │      │，均沒收之。│
├──┼───┼────┼────┼───┼────┼───┼──────┤
│7   │100年3│高雄市小│7416-QR │林永昇│同上    │電瓶一│施宏明犯攜帶│
│    │月21日│港區鳳華│        │      │        │顆（已│兇器竊盜罪，│
│    │凌晨3 │路31-1號│        │      │        │變賣）│累犯，處有期│
│    │時40分│前      │        │      │        │      │徒刑玖月。扣│
│    │許    │        │        │      │        │      │案之扳手壹支│
│    │      │        │        │      │        │      │、破壞剪壹支│
│    │      │        │        │      │        │      │，均沒收之。│
└──┴───┴────┴────┴───┴────┴───┴──────┘